【裁判字號】    90,簡上,31
【裁判日期】    900627
【裁判案由】    竊盜
【裁判全文】
臺灣桃園地方法院刑事判決                            九十年度簡上字第三一號
    上  訴  人  臺灣桃園地方法院檢察署檢察官
    被      告  乙○○
右列上訴人因被告竊盜案件，不服本院八十九年度桃簡字第一二三三號中華民國八十
九年十一月十六日第一審判決（檢察官聲請簡易判決案號：八十九年度偵字第一一五
一一號、移送併辦案號：八十九年度偵字第一七五八０號），提起上訴，本院管轄之
第二審合議庭判決如左：
    主  文
原判決撤銷。
乙○○共同連續竊盜，累犯，處拘役肆拾日，如易科罰金以參佰元折算壹日。
        事  實
一、乙○○曾於民國（下同）八十三年十月十一日因違反麻醉藥品管理條例，為本院
    判處有期徒刑四月，同年十二月六日確定，八十五年二月八日易科罰金執行完畢
    ，猶不知悔改，意圖為自己不法之所有而基於概括之犯意，先於八十九年七月二
    十八日凌晨一時四十五分許，騎乘機車攜水桶一只，前往桃園市○○○街與樹仁
    一街間之農地，摘拔竊取丙○○所種植之落花生六台斤（價值新台幣二百四十元
    ）。旋為適在場看守之丙○○發現而當場逮捕報警處理，經移送台灣桃園地方法
    院檢察署檢察官偵訊後，諭令知交保候傳。續於八十九年十一月十四日凌晨通知
    謝智育開車至桃園縣八德市○○路五二八巷二０二弄一九九號前巷口接伊返家，
    迨謝智育偕丁○○於同日三時二十分許駕貨車抵達相約地點時，因謝智育突感尿
    急而至一旁解手，乙○○乃趁機向丁○○告以巷內有部機車（甲○○所有而已行
    政報廢但仍有價值），二人即基於犯意聯絡，由乙○○至一九九號前竊取該機車
    ，將之牽至貨車旁，二人再合力搬上貨車，丁○○隨即催促不知情之謝智育上車
    ，一同離去，詎車行至二０二弄與榮興路口時，即為警查獲。
二、案經桃園縣警察局桃園分局報請台灣桃園地方法院檢察署檢察官偵查起訴暨桃園
    縣警察局楊梅分局報請前署檢察官移送併案審理。
        理  由
一、右揭事實，訊據被告乙○○坦承不諱，其竊取花生部份，核與被害人丙○○指訴
    相符，並有贓物領據一紙可稽，事證明確，堪以認定。而竊取機車部份其亦坦承
    不諱，惟堅稱係因丁○○之慫恿乃與之共同犯下該次竊盜犯行，此質之丁○○則
    矢口否認，辯稱：「看見乙○○時，乙○○和該部機車一起，是乙○○叫我趕快
    將機車抬上車」云云。經查，與丁○○同往接運被告乙○○，尚有被告乙○○之
    侄子謝智育，而其二人則均稱謝智育於搬機車上貨車時不在現場，且被告乙○○
    與丁○○復無怨隙，故其供稱僅與丁○○共犯竊車一案，顯非信口胡指。再依謝
    智育所供述：「到達八德市○○路五二八巷二０二弄一九九號前時，我想上廁所
    而至路旁隨便找個地方上廁所，還沒上完時，丁○○便催我快點，於是坐上貨車
    便往二０二弄與榮興路口時，遭警盤查，那時才知貨車上有部機車」「我沒有看
    到乙○○牽機車」等語，可知謝智育自抵達相約地點搭載被告乙○○迄離去時均
    未曾看見系爭機車，益徵共犯丁○○供稱抵達時即已看見被告乙○○牽機車立於
    路旁一節，純屬虛構，無非卸責之詞，不值憑信，因此竊車部份之犯行，應以被
    告乙○○之供述為可採，此外復有贓物領據一紙附卷可稽，被告乙○○與丁○○
    共同竊取機車一行，亦事證明確，堪以認定。
二、核被告乙○○所為係犯刑法第三百二十條第一項之竊盜罪，其竊車犯行，與丁○○有犯意聯絡，行為分擔，為共同正犯。又其先後二次犯行，時間緊接，犯罪構
    成要件相同，顯係基於概括犯意反覆為之，為連續犯，應從情節較重之與人共同
    實施該次犯行論以一罪，並加重其刑。又被告有如事實欄所述之前案執行紀錄，
    五年內再犯本件本刑為有期徒刑以上之罪，為累犯，應依法遞加重其刑。原審據
    以論罪科刑，固非無見，惟查公訴人請求併辦被告於八十九年十一月十四日凌晨
    時分所犯之竊車犯行，核與經聲請簡易判決處刑之竊取花生犯行，有連續犯裁判
    上一罪之關係，為起訴效力所及，原審未及審酌，自有未洽，上訴人上訴意旨指
    摘原判決不當，為有理由，應由本院將原判決撤銷改判。爰審酌被告正值壯年，
    不思上進，罔顧失竊者之痛苦與不便及其犯罪之動機、目的、手段、行竊所得財
    物之價值、犯罪後於警訊及偵查中坦承之態度等一切情狀，量處如主文所示之刑
    ，以資懲儆。又被告行為後，刑法第四十一條第一項業於九十年一月十日修正公
    布，將得易科罰金之罪名由原來最輕本刑為三年以下有期徒刑之罪，改為最輕本
    刑為五年以下有期徒刑之罪亦得易科罰金，於同年一月十二日生效，茲比較結果
    ，以修正後之刑法第四十一條第一項有利於被告，爰依該條之規定，諭知被告所
    宣告之拘役得易科罰金及折算標準。
據上論斷，應依刑事訴訟法第四百五十五條之一第一項、第三項、第三百六十九條第
一項前段、第三百六十四條、二百九十九條第一項前段、刑法第二條第一項前段、第
二十八條、第五十六條、第三百二十條第一項、第四十七條、第四十一條第一項前段
，罰金罰鍰提高標準條例第一條前段、第二條，判決如主文。
本案經檢察官魏雯祈到庭執行職務。
中         華         民          國       九十   年   六   月  二十七  日
                                臺灣桃園地方法院刑事第一庭
                                審判長法  官     吳          爭         奇
                                      法  官     曾          雨         明
                                      法  官     潘          政         宏
右正本證明與原本無異。
不得上訴。
                                      書記官     王          月         香
中        華        民        國        九十      年   七   月    三    日


司法院資訊處製作；財團法人民間司法改革基金會備份。
